臺灣臺東地方法院刑事判決
111年度原易字第31號
公  訴  人  臺灣臺東地方檢察署檢察官
被      告  林惠嬌


指定辯護人  本院公設辯護人丁經岳  
上列被告因竊盜案件，經檢察官提起公訴（111年度偵字第1409
號）後，於本院準備程序進行中，被告先就被訴事實為有罪之陳
述，經檢察官聲請改依協商程序而為判決，本院裁定改行協商程
序，判決如下：
    主  文
林惠嬌犯竊盜罪，累犯，處拘役伍拾日，如易科罰金，以新臺幣
壹仟元折算壹日。
    事實及理由
一、本件犯罪事實及證據，除證據部分應補充被告林惠嬌於本院
    行準備程序時之自白、陳述者外，餘均同於檢察官起訴書之
    記載，茲均引用之（如附件）。
二、本件經檢察官與被告於審判外達成協商之合意且被告已認罪
    ，其合意內容為：被告犯竊盜罪，累犯，願受科刑之範圍為
    拘役50日，如易科罰金，以新臺幣1,000元折算1日。經查，
    上開協商合意並無刑事訴訟法第455條之4第1項所列情形之
    一，檢察官聲請改依協商程序而為判決，本院爰不經言詞辯
    論，於協商合意範圍內為協商判決，合予敘明。
三、應適用之法條：刑事訴訟法第455條之2第1項、第455條之4
    第2項、第455條之8、第454條第2項，刑法第320條第1項、
    第47條第1項、第41條第1項前段，刑法施行法第1條之1第1
    項。
四、附記事項：按犯罪所得已實際合法發還被害人者，不予宣告
    沒收或追徵，刑法第38條之1第5項定有明文，查被告所竊取
    之雪碧汽水1瓶、典藏咖啡2罐均已由告訴人張麗娟領回，有
    贓物認領保管單在卷可佐，爰依刑法第38條之1第5項之規定
    不予宣告沒收，附此敘明。
五、本判決除有刑事訴訟法第455條之4第1項第1款、第2款、第4
    款、第6款、第7款所定情形之一，或違反同條第2項規定者
    外，檢察官與被告均不得上訴。
六、如有前項得上訴之情形，得自收受判決送達之日起20日內，
    向本院提出上訴書狀，上訴於第二審法院。
七、本案經檢察官莊琇棋提起公訴及到庭執行職務。
中　　華　　民　　國　　111 　年　　9 　　月　　30　　日
                  刑事第一庭  法  官  蔡政晏
以上正本證明與原本無異。
本判決除有刑事訴訟法第455條之4第1項第1款、第2款、第4款、
第6款、第7款所定情形之一，或違反同條第 2項規定外，檢察官
與被告均不得上訴。如有上開得上訴之情形，應於收受判決後20
日內向本院提出上訴書狀，並應敘述具體理由；其未敘述上訴理
由者，應於上訴期間屆滿後20日內向本院補提理由書「切勿逕送
上級法院」。 
中　　華　　民　　國　　111 　年　　9 　　月　　30　　日
                              書記官  林慧芬
附錄論罪科刑法條：
中華民國刑法第320條第1項
意圖為自己或第三人不法之所有，而竊取他人之動產者，為竊盜
罪，處五年以下有期徒刑、拘役或五十萬元以下罰金。 
附件：
臺灣臺東地方檢察署檢察官起訴書
                                     111年度偵字第1409號
　　被　　　告　林惠嬌　女　58歲（民國00年0月0日生）
　　　　　　　　　　　　住臺東縣○○里鄉○○村○○000號
　　　　　　　　　　　　國民身分證統一編號：Z000000000號
上列被告因竊盜案件，已經偵查終結，認應提起公訴，茲將犯罪
事實及證據並所犯法條分敘如下：
　　　　犯罪事實
一、林惠嬌前因竊盜案件，經臺灣臺東地方法院（下稱臺東地院
    ）以109年度東原簡字第103號判決判處有期徒刑6月確定；
    再因竊盜案件，經臺東地院以110年度東原簡字第57號判決
    判處有期徒刑4月確定。上開2案件，經臺東地院以110年度
    聲字第349號裁定應執行有期徒刑9月確定，於民國110年12
    月13日易科罰金執行完畢。詎其仍不知悔改，竟意圖為自己
    不法之所有，基於竊盜之犯意，於111年3月23日13時55分許
    ，在址設臺東縣○○市○○街000號全聯福利中心，徒手竊取貨
    架上之雪碧汽水1瓶、典藏咖啡MAXIM2瓶（已發還）得手。
    嗣店員林怡芬發覺後通知店組長張麗娟到場並報警處理，經
    警於同日14時45分許獲報到場，當場上開物品，而查悉上情
    。
二、案經張麗娟訴由臺東縣警察局臺東分局報告偵辦。
　　　　證據並所犯法條
一、證據清單及待證事實：
編號 證據名稱 待證事實 1 被告林惠嬌於警詢及偵查中之供述 被告於上開時、地，拿取上開物品之事實。 2 證人即告訴人張麗娟、證人林怡芬於警詢時之證述 上開物品於上開時、地遭竊之事實。 3 臺東縣警察局臺東分局搜索扣押筆錄、扣押物品目錄表、贓物認領保管單、臺東縣警察局臺東分局馬蘭派出所受理案件證明單、受理各類案件紀錄表、刑案現場測繪圖各1份、刑案現場照片13張、現場監視器錄影畫面光碟1片 佐證全部犯罪事實。 
二、核被告所為，係犯刑法第320條第1項之竊盜罪嫌。再被告曾
    受有期徒刑之執行完畢，此有刑案資料查註紀錄表1份附卷
    可參，其於5年以內故意再犯本案有期徒刑以上之罪，為累
    犯，請依司法院釋字第775號解釋意旨裁量予以加重最低本
    刑。至被告所竊得之前開物品，既已返還告訴人，依刑法第
    38條之1第5項規定，爰不予聲請宣告沒收或追徵，併予敘明
    。
三、依刑事訴訟法第251條第1項提起公訴。
　　此　致
臺灣臺東地方法院
中　　華　　民　　國　 111　　年　　4 　　月　　17　　日
　　　　　　　　　　　　　　　檢  察  官    莊琇棋
本件證明與原本無異
中　　華　　民　　國　 111　　年　　5 　　月　　3 　　日
                              書  記  官    廖承志 
附錄本案所犯法條全文
中華民國刑法第320條
意圖為自己或第三人不法之所有，而竊取他人之動產者，為竊盜
罪，處 5 年以下有期徒刑、拘役或 50 萬元以下罰金。
意圖為自己或第三人不法之利益，而竊佔他人之不動產者，依前
項之規定處斷。
前二項之未遂犯罰之。